# 利息资本化处置子公司合并角度处理

提问人：鸣 哥很怕 烦 时间：2021-06-03 15:57:26
请教下各位：
21 年1-4月，母公司将资金拆借给全资子公司，子公司为房开公司，将该项借款利息，予以资本化，故在 21 年1-4月合并中，母公司确认的利息收入与子公司存货中资本化利息，予以抵消； 5 月，母公司将该全资子公司处置，股权全部转让给外部第三方。在 5 月合并时，因股权已处置，该全资子公司已不在合并报表中体现，该如何在合并报表中，处理原先母公司与子公司，利息收入和存货中资本化利息的抵消处理？是应该在合并层面，将该利息收入，调整至投资收益么，视同母公司将利息收入在处置子公司股权时实现么？

回答人：chenyiwei
该事项属于通过处置子公司实现顺流交易损益。在合并报表层面，顺流交易损益的实现影响是体现在投资收益中。对前期已抵销的母公司利息收入不再恢复。类似于主帖所述的“在合并层面，将该利息收入，调整至投资收益”。